【裁判字號】    92,易,208
【裁判日期】    920214
【裁判案由】    贓物
【裁判全文】
台灣台中地方法院刑事判決                          九十二年度易字第二八號
    公  訴  人  臺灣臺中地方法院檢察署檢察官
    被      告  乙○○  男三十.
右列被告因贓物案件，經檢察官提起公訴（九十一年度偵緝字第五三九號），本院判
決如左：
    主  文
乙○○故買贓物，處拘役伍拾日，如易科罰金，以佰元折算壹日。
    事  實
一、乙○○曾於民國（下同）八十二年間，先後因槍砲彈藥刀械管制條例、肅清煙毒
    條例及麻醉藥品管理條例等案件，經法院分別判處有期徒刑一年四月、三年六月
    及三月確定，合併定其應執行有期徒刑四年十一月，甫於九十年一月二十日假釋
    出監；於假釋中付保護管束期間，仍不知悔改，明知不詳姓名、年籍之成年男子
    於九十年五月間某日，在台中市火車站附近之建國市場夜市，向其兜售之摩托羅
    拉牌Ｖ三六八八型行動電話機具（序號000000000000000號），
    係他人犯財產上犯罪所得之贓物（係甲○○所有，於九十年五月十二日晚上十時
    二十分許，在台中市○○區○○路與惠中路，為二名不詳姓名之男子所搶奪），
    竟仍以新臺幣（下同）三千六百元之低價予以買受。乙○○購得該支行動電話機
    具後，即以自己申請使用之0000000000號及0000000000號
    行動電話門號ＳＩＭ晶片卡插入使用，後又於同年九十年五月十五日下午三時許
    ，將該支行動電話機具交付予不知情之宋梓州（業經台灣台中地方法院檢察署檢
    察官為不起訴處分）。嗣於同年六月五日下午二時五十分許，經警持搜索票前往
    宋梓州位於台中市○區○○○路四七八號十二樓之二之住處，扣得上開行動電話
    機具一支，並循線查獲乙○○。
二、案經台中市警察局第四分局報告台灣台中地方法院檢察署檢察官偵查起訴。
    理  由
一、訊據被告乙○○固坦承於右揭時、地向不詳姓名、年籍之成年男子以三千六百元
    之代價購入上開行動電話機具一支等情不諱，惟矢口否認涉有前揭故買贓物犯行
    ，辯稱：因該支行動電話機具看起來不錯，且詢問其來源時，該名男子告知係流
    當品，伊並不知係贓物云云。惟查：（一）上開行動電話機具係被害人甲○○所
    有，而於九十年五月十二日晚上十時二十分許，在台中市○○路與惠中路口，遭
    二名男子所搶奪等情，業經被害人甲○○於警詢時指述明確，並有贓物認領保管
    收據一紙附卷可稽。（二）次查，依一般社會交易常情，購買行動電話機具時，
    為擔保來源之正當性，及該機具之功能是否完整，且為有售後服務等保障，通常
    應係至電信通訊行購買，以避免購得來路不明之行動電話機具，此為眾所週知之
    理，而被告竟選擇於流動性高，且無售後服務，及未保障該支行動電話機具功能
    完整之夜市攤販購買該支行動電話機具，衡情被告當無不知該行動電話機具係屬
    贓物之理。（三）又查，被害人遭搶奪之上開行動電話機具，於被告買受之時，
    尚屬通訊市場上極熱門之商品，其新品價格尚須八千元以上，雖上開失竊之行動
    電話機具並非全新商品，惟其外觀良好並無破損，有該行動電話機具之照片二幀
    在卷可稽，且被告乙○○於偵查中亦自承：當時伊是因為該行動電話機具有比較
    新，也有比市價便宜很多才買，如果是去通訊行買的話可能要四、五千元，那支
    手機一般市價也要七、八千元等語，足認被告於買受該支行動電話機具時，應已
    明知其價格較諸市場行情顯然便宜甚多。而持有人若係出賣外觀、功能均良好之
    合法同型手機，當不致於以此顯然過低之價格出售，此當為正常智識之人即可認
    知。（四）再查，不法之徒在搶奪、竊盜取得行動電話機具後變賣牟利之事件，
    於社會上層出不窮，此為公眾週知之事實，被告並非至愚，就此當無不知之理。
    且其既自知購買該行動電話之價格遠低於一般正常行情，復係自姓名年籍不詳之
    成年男子處購得，倘如被告所辯該具行動電話機具係屬流當品，其竟未索取來源
    證明，益徵其辯稱不知係屬贓物云云，委無足採。（五）綜上所述，被告前揭辯
    詞無非臨訟卸責之詞，無足憑採，本件事證明確，被告犯行堪予認定。
二、核被告所為，係犯刑法第三百四十九條第二項之故買贓物罪。爰審酌被告素行不
    良，有臺灣高等法院被告全國前案紀錄表一份在卷可參，且明知為贓物而故為買
    受，事後助成他人財產犯罪目的之惡性非小，犯後猶飾詞否認，不知悔悟，幸本
    件犯罪手段平和，所生危害非鉅等一切情狀，量處如主文所示之刑，並諭知易科
    罰金之折算標準，以示懲儆。
據上論斷，應依刑事訴訟法第二百九十九條第一項前段，刑法第三百四十九條第二項
、第四十一條第一項前段，罰金罰鍰提高標準條例第一條前段、第二條，判決如主文
。
中      華      民      國    九十二    年      二      月     十四     日
                                臺灣臺中地方法院刑事第六庭
                                    法  官  許  月  馨
右正本證明與原本無異。
如不服本判決，應於判決送達後十日內，向本院提出上訴狀。
                                    書記官
中      華      民      國  九十二    年      二      月     十四     日
附錄本案論罪科刑法條全文：
刑法第三百四十九條第二項：
搬運、寄藏、故買贓物或為牙保者，處五年以下有期徒刑、拘役或科或併科一千元以
下罰金。


司法院資訊處製作；財團法人民間司法改革基金會備份。
